臺灣臺北地方法院民事判決　　　　　　　93年度訴字第3000號
原　　　告　丁○○
訴訟代理人　徐南城律師
複代理人　　詹璧如律師
訴訟代理人　王秋滿律師
被　　　告　丙○○
被　　　告　乙○○
被　　　告　台咸有限公司
法定代理人　甲○○
前列三人共同
訴訟代理人　許永昌律師
上列當事人間變更股東登記事件，本院於九十四年十一月二十九
日言詞辯論終結，判決如下：
    主      文
原告之訴駁回。
訴訟費用由原告負擔。
    事實及理由
一、原告方面：
  １、被告乙○○、丙○○為台咸有限公司（以下簡稱台咸公司
      ）之股東，出資額各為新台幣（下同）一百萬元（證物一
　　　：公司股東名冊）。大陸高要大慶鑄銅工業有限公司（以
　　  下簡稱大慶公司）則為台咸公司於八十二年五月七日獨資
　　　設立（證物二：營業執照），此有廣東省廣州市中級人民
  　　法院（2003）穗中法民三初字第二一八號民事裁定書第二
      頁「經審理查明，高要公司（指大陸高要大慶鑄銅工業有
      限公司）是外商獨資企業，投資人為原告台灣台咸有限公
      司」等，可資為證（證物三：民事裁定書）。
  ２、丙○○於八十六年七月二十日簽公司股份轉讓書（證物四
      ：公司股份轉讓書），將其在大慶公司之股份讓與原告。
　　　其真意實含有台咸公司之出資額，因大慶公司股東名冊內
　　　只有台咸公司，並無丙○○。八十九年一月十七日乙○○
　　　將其在台咸公司於大慶公司之出資轉讓原告（證物五：切
　　　結書），其真意亦指在台咸公司之股份，此項出資之轉讓
　　　經台咸公司其他股東甲○○、秦志清、陳文祥同意，又九
　　　十年六月十五日台咸公司辦理變更登記，其中股東秦志清
　　　之出資轉讓為朱忠習（證物六：變更登記表），後朱忠習
  　　再將出資轉讓予蔣子健，蔣子健之部分亦未變更登記，觀
　　　於原股東之同意有大慶公司在大陸廠房所召開2001年06月
      30日之股東會（證物七：股東會議紀錄），該會議紀錄上
      有原告與甲○○、陳文祥、顏坪、蔣子健、周育濡共同簽
      章，亦足證明，符合公司法第一一一條第一項有限公司出
      資轉讓之要件。
  ３、原告於九十二年一月廿八日委請律師催告被告辦理該出資
　　　之過戶（證物八：律師函），丙○○、乙○○有依轉讓書
　　　移轉出資於原告之義務。「公司之登記或認許，應由代表
  　　公司之負責人備申請書，連同應備之文件一份，向中央主
　　　管機關申請，由代理人申請時應加具委託書」公司法第三
　　　八七條第一項規定，前開被告丙○○、乙○○既已轉讓出
　　　資予原告，且獲其他股東之同意，台咸公司自應檢討相關
　　　文件向經濟部申請變更登記。
　　　所以，起訴聲明：請求判令被告乙○○、丙○○應將其在
　　　台咸有限公司各一百萬元之出資額移轉予原告，並令被告
　　　台咸有限公司應向台北市政府建設局辦理前項之股東出資
      變更登記。
  ４、就被告台咸公司抗辯之陳述：
    　被告台咸公司質疑乙○○所讓與係台咸公司之出資或大慶
　　　公司之出資，甲○○於台北檢察署92年他字第1377號案證
      述：「（高要大慶公司）台咸公司轉投資的，沒有個人資
      金投資，所以台咸股東即大慶公司股東」，（證物14：筆
      錄影本一份），又據該案所檢附之肇慶市工商行政管理局
      企業登記資料，大慶公司投資外方台灣台咸有限公司（證
      物15：企業登記資料影本一份），故台咸公司為大慶公司
      之唯一股東，台咸公司股東並非即為大慶公司股東，乙○○所讓之股份，乃為台咸公司股東之出資。
    　依據93年度調偵續字第16號不起訴處分書及92年度偵字第
      20267號不起訴處分書（證物16、17）俱認定丙○○有立
      轉讓書轉讓其股份予原告，其內容雖寫轉讓大慶公司股份
      ，其實為台咸公司之出資。
  ５、對被告乙○○抗辯之陳述：
　　　被告乙○○稱：係與甲○○之子周育裕與原告至其住家遊
　　　說轉賣台咸公司股權事宜，其取得台咸公司其他股東同意
　　　而於八十九年一月十七日簽立股份轉讓同意書、切結書、
　　　同意書，其不知轉讓之對象係原告或大慶鑄鋼公司？其收
  　　受原告交付之九十萬元之支票，其乃未再參與台咸公司之
　　　股東會議云云。
    　依被告乙○○提出之股份轉讓同意書、切結書及同意書，
　　　立書人為乙○○或原告，並非大慶鑄鋼公司，又交付之九
　　　十萬元係原告交付訴外人匯鍵公司之支票，且大慶鑄鋼公
　　　司為大陸之台資公司，依大陸之公司法第二章有限責任公
　　　司之設立和組織機構，有限公司無買回自己之出資之規定
　　　股東亦不得抽回出資，更由大慶鑄鋼公司購買台咸公司之
　　　股東出資之情形，故買入乙○○出資為原告，並非大慶鑄
　　　鋼公司。被告既願配合辦理變更登記，又否認原告係受讓
　　  人顯為自相矛盾。
  ６、對被告丙○○抗辯之陳述：
　　　查被告丙○○於民國86年07月20日立公司股份轉讓書（參
　　　原證四），約明「股份出讓人丙○○茲將持有高要大慶鑄
　　　銅工業有限公司股份（新台幣一百四十萬元整）全部轉讓
　　　與受讓人丁○○。以後一切有關該公司之股東權益均轉由
　　　受讓人承受處理。」，探求當時立書兩造之真意應係被告
　　　丙○○將其台咸公司之出資額全數轉讓予原告，原告當時
　　　雖支付丙○○70萬元，但實際上係購買丙○○於台咸公司
　　　之全部出資額。是以被告丙○○係轉讓其於台咸公司一百
　　　四十萬元之出資額予原告。
　　　另外，被告丙○○稱僅轉讓一半之出資額給原告但原告竟
　　　稱轉讓全部之出資額，丙○○對原告提起刑事偽造文書之
　　　告訴，業經台北地檢署不起處處分在案（參見92偵20267
　　  、93調偵續16號處分書）。
  ７、關於出資比例之說明：
　　依據原證七之2001年06月30日會議記錄各股東持股比例原
      告20.715%、甲○○25%、陳文祥30%、蔣子健14.285%、顏
      坪10%，此項持股比例係按當時資本總額1400萬元計算，
      依此計算各股東之出資額原告0000000元、甲○○350萬元
      、陳文祥420萬元、蔣子健0000000元、顏坪140萬元，此
      項出資額並非各股東之實際出資額，故此項出資總額一千
      四百萬元。
      以資本總額一千四百萬元之20.715%計算出之金額，是以
      原告自丙○○處受讓10%之資本總額，自乙○○處受讓10.
      715%之資本總額。
    按前開之比例計算方法，其前提要件必須台咸公司已變更
      其資本總額為一千四百萬元，則被告丙○○持有之10%（
      一百四十萬元），被告乙○○持有10.715%（一百五十萬
      元），合計20. 715%應全數移轉予原告，惟按台咸公司目
      前登記之資本總額為五百萬元，為2001年06月30日之資本
      額之35.7%，被告丙○○、乙○○登記之出資額各占20%，
      即各一百萬元，為2001年06月30日之14%，查原告請求被
      告乙○○、丙○○應將其在台咸公司各一百萬元之出資額
      移轉予原告，並未逾越原告實際上自乙○○受讓一百五十
      萬元出資額及自丙○○受讓一百四十萬元出資額及2001年
      6月30日所定之比例額，是以原告請求移轉之出資額應為
      有理由。
    至於將被告乙○○及丙○○於台咸公司之目前登記上全部
      出資額移轉予原告，造成原告於台咸公司在登記上之出資
      額占有率達40%，此項比例涉及其他股東之持股比例問題
      ，不在此討論，與前開所提股東會會議紀錄確認之原告出
      資額比例20.715%不相符合，此涉及台咸公司應為增資之
      變更登記問題，既然原告此時非登記上之股東，則原告即
      無權利請求台咸公司為增資之變更登記，是以縱未訴請被
      告移轉之出資額比率高於實際出資額比率，惟台咸公司仍
      可辦理增資變更登記，以調整股東間之實際出資額比率。
      職是之故，原告若根據目前台咸公司登記上之出資額請求
      移轉，則造成原告於登記上出資額比例逾實際出資額比例
      係不可避免，惟如以另一角度觀之，原告自乙○○受讓之
      出資額有一百五十萬元，自丙○○受讓之出資額有一百四
      十萬元，故原告就登記上出資額請求二百萬元之移轉，則
      亦衍生出原告實際受讓出資額尚有九十萬元未能登記載入
      股東名冊之出資之問題。
二、被告台咸公司方面（93年10月07日狀）：
　１、程序部分：姑不論被告乙○○所讓與者究係其在台咸公司
　　　之出資抑或其在大慶公司之出資，被告乙○○讓與之對象
　　　係大慶公司（見原證五號），而非原告，原告據以對被告
　　  乙○○為訴訟上之主張，當事人顯非適格。
　２、實體部分：按「股東非得其他全體股東過半數之同意，不
　　　得以其出資之全部或一部，轉讓與他人。」公司法第一百
　　　十一條第一項定有明文。原告指稱伊受讓被告乙○○、丙○○於台咸公司之出資，縱屬實在，惟被告乙○○、丙○○於台咸公司出資之轉讓，並未經台咸公司其他全體股東
　　　過半數同意，是原告受讓被告乙○○、丙○○於台咸公司
　　　之出資，不生法律上之效力。因此，原告之訴應予駁回。
三、被告乙○○方面（93年08月30日狀）：
  １、當時因財務規劃，經徵得甲○○、顏平、陳文祥之同意下
      ，轉讓台咸公司之出資額（150萬元折價90萬元轉讓），
      八十九年一月十七日簽立股份轉讓同意書、切結書、同意
      書，但當時未曾言明轉讓之對象係原告或大慶鑄鋼公司？
      僅確認原告當時是以大慶公司之法人代表身分簽署上開股
      權轉讓契約。但確實收受原告交付之九十萬元之支票，乃
      未再參與台咸公司之股東會議云云。
　２、因為當時轉讓之簽約人為大慶公司之法人代表顏鴻銘，而
  　　非原告個人，所以原告之訴應予駁回。但確實已經轉讓出
    　資額，願配合法院判決之結果辦理公司變更登記手續。
四、被告三人共同委任律師之陳述：
　１、原告指稱其於八十六年受讓被告丙○○於臺咸公司之全部
  　　出資，惟查（參見94年02月22日答辯二狀附證一、二）：
　　原告於刑事偵查供稱：「（問：他（即被告丙○○）賣你
　　　多少？）半股。」、「（問：只賣半股，為何轉讓書為全
　　　部？）台咸他仍為　股東他在台灣公司他才有權利，我沒
  　　有權利（被證一號：他字卷第三六頁）、「（問：簽轉讓
　　　書時間？）如轉讓書所載。我事後才給他錢，我分三次拿
　　　現金給他。他有一百四十萬股，他只賣給我一半　。」、
　　　「（問：股份轉讓書為何寫一百四十萬元的股份？）我知
　　　道與事實不符，他知道他有一半的股權。」、「（問：為
　　　何要這樣寫　？）一切是誤會，是我叫人打的字，內容是
　　　我口述給他人打的。」、「（問：為何弄錯？）我弄不清
　  　楚。我無惡意。我有拿給他看，他看完才簽名蓋章。他在
　    公司還有七十萬元股份。我承認我弄錯了」（被證二號：
      偵續字卷第二八、二九頁）。
　　訴外人顏坪於刑事偵查供稱：「此張轉讓書之意思，是因
　　　為我們公司有一百四十萬以上才能參加股東會，因此此份
　　　是證明開會資格，而非證明轉讓事實。」（被證一號：他
　　　字卷第三六頁）、「（問：陳述。）告訴人原有一百四十
　　　股，丁○○用七十萬買七十股。」、「（問：為何上面寫
　　　一百四十股？）一百四十股只能有一人代表開會，所以此
  　　轉讓書之意是由丁○○代表開會，告訴人（即被告丙○○
　　　）不能夠（參加）公司股東會。」（被證二號：偵續字卷
　　  第二九、三十頁。
　　由此足見，原告指稱伊受讓被告丙○○於臺咸公司之全部
      出資云云，實屬子虛。
  ２、原告所辯稱（乙○○部分）：大慶公司為大陸之台資公司
      ，依大陸公司法第二章之規定，有限公司無買回自己出資
　　　之規定，股東亦不得抽回出資，更由大慶公司購買臺咸公
　　　司之股東出資，故買入乙○○出資為原告，並非大慶公司
　　　云云。
　　惟查：大慶公司係向被告乙○○購買其在臺咸公司之出資
　　　，大慶公司並非向臺咸公司購買臺咸公司於大慶公司之出
  　　資，是大慶公司並無買回自己出資之情。又，「股東在公
　　　司登記後，不得抽回出資」固為大陸公司法第三十四條所
　　　規定，然此係限制有限公司不得買回股東之出資，有限公
　　  司之股東仍得將其出資轉讓與其他股東或其他股東以外之
　　　人，此從大陸公司法第三十五條之規定，觀之自明，而此
　　　與我國公司法之規定如出一轍，並無不同。
　　本件大慶公司並非向臺咸公司購買臺咸公司於大慶公司之
　　　出資，是大慶公司並無買回自己出資之情，有若前述，而
  　　被告乙○○將其於臺咸公司之出資轉讓與大慶公司，形成
　　　母子公司相互持股，並無任何違法之處，原告所指，實屬
　　  子虛，不足採信。
  ３、是否得其他全體股東過半數之同意？
  　按「股東非得其他全體股東過半數之同意，不得以其出資
　    之全部或一部，轉讓與他人。」公司法第一百十一條第一
      項定有明文，複按「按公司法第二○八條第一項規定：『
      董事會未設常務董事者，應由三分之二以上董事之出席，
      及出席董事過半數之同意，互選一人為董事長．．．』，
      所稱三分之二以上董事之計算，係包含本數三分之二在內
      ，此與同法第二○六條所定『過半數』董事之出席，並不
      包含半數之本數在內，尚有不同。」亦經經濟部八十三年
      八月二十二日商字第二一五五六六號函示在案。原告指稱
      伊受讓被告丙○○於臺咸公司之出資，縱屬實在，惟被告
      丙○○於臺咸公司出資之轉讓，並未經臺咸公司其他全體
      股東過半數同意，是原告受讓被告丙○○於臺咸公司之一
      半之出資，不生法律上之效力。
  　雖原告指稱其八十六年受讓被告丙○○之出資業經臺咸公
    　司其他股東過半數同意，並提出臺咸公司二○○一年六月
      三十日之股東會議事錄為證（見原證七號）。惟查：該次
      股東會僅係確認出資轉讓之事實，然原股東並不知渠等於
      法律上尚有同意權之行使，故而並未行使所謂同意權，此
      從提案人陳文祥之提案內容為「臺咸有限公司的股東已有
  　　實質轉讓的事實發生大家應該討論並確定處理方式」（見
      原證七號），觀之自明。
    退一步言，縱認該所謂「確認」即為「同意」之意，然依
      臺咸公司目前登記之股東名單（見原證六號），原告受讓
      被告丙○○之一半出資，應得到其他股東甲○○、朱忠習
      、乙○○、陳文祥等四人其中三人之同意，然徵之上開股
      東會議事錄，僅甲○○、陳文祥出席，朱忠習、乙○○並
      未出席，原告既未得至少股東三人之同意，則其受讓被告
      丙○○於臺咸公司之一半出資，自不生法律上之效力，至
      為明顯。
五、雙方之爭點：
  １、原告與被告丙○○之間：
    原告主張：受讓台咸公司140萬元股份。且經2001年06月
      30日股東會同意。
    丙○○稱：僅讓售半股70萬元之股份。且未經其他股東之
      同意。
  ２、原告與被告乙○○之間：
    原告主張：受讓台咸公司150萬元股份。而且實際支付對
      價給乙○○。
　　乙○○稱：不否認出售及取得對價，但簽約之對象為大慶
  　　公司之法人代表顏鴻銘非原告個人。
  ３、原告與台咸公司之間：
    原告主張：台咸公司應依聲明為出資變更登記（丙○○、
　    乙○○各應移轉100萬元之出資額）。
    台咸公司稱：否認所謂2001年06月30日股東會同意者，原
      告所主張之受讓股權未經其他股東同意，不生效力。
六、原告所主張受讓丙○○（140萬元）乙○○（150萬元）之股
    份，容有爭執於丙○○稱僅有70萬元，而乙○○稱是不能確
    認是轉讓給原告或大慶公司，但本件被告均質疑於股東轉讓
    出資，究竟有無取得其他股東之同意？
  　原告陳稱：「經台咸公司其他股東甲○○、秦志清、陳文
      祥同意，又九十年六月十五日台咸公司辦理變更登記，其
      中股東秦志清之出資轉讓為朱忠習（證物六：變更登記表
      ），後朱忠習再將出資轉讓予蔣子健，蔣子健之部分亦未
      變更登記，觀於原股東之同意有大慶公司在大陸廠房所召
      開2001年06月30日之股東會（證物七：股東會議紀錄），
      該會議紀錄上有原告與甲○○、陳文祥、顏坪、蔣子健、
      周育濡共同簽章，亦足證明，符合公司法第一一一條第一
      項有限公司出資轉讓之要件」等語（參見起訴狀）。及開
      庭陳稱：「本件是有限公司，股權移轉應得其他股東之同
　　　意，關於公司法一一一條之遵守，可由九十年六月三十日
　　　股東會議記錄證明（請參見証七，共四張），請參見第三
  　　頁」（參見94年11月03日筆錄）。
  　就受讓乙○○150萬元部分：被告乙○○另有所陳述：「
      當時因財務規劃，經徵得甲○○、顏平、陳文祥之同意下
      ，轉讓台咸公司之出資額」等語（參見93年08月30日狀）
      。
    本院當釐清者，是否以上相關陳述足以認定取得其他股東之
    同意。
  １、實際上究竟台咸公司之股權如何變更，是可以比較原證一
      、六、七而查悉。（兩造就台咸公司實際出資1400萬元、
      目前登記股權500萬元並無爭議）。
  　台咸公司目前「登記500萬元」之股東應如原證六所示。
      (1)甲○○100萬元，20%。
      (2)陳文祥100萬元，20%。
      (3)丙○○100萬元，20%。
      (4)乙○○100萬元，20%。
      (5)朱忠習100萬元，20%。
      註、原證六與原證一不同者，僅股東秦志清（原證一），
　　      改為朱忠習（原證六）。
　　台咸公司目前「實際1400萬元」之股東如原證七所示。
      原有股東：
      (1)甲○○，25%。      （與登記差距05%）。
      (2)陳文祥，30%。      （與登記差距10%）。
      新進股東：
      (3)丁○○，20.715%。　（三人共45%）。
      (4)蔣子健，14.285%。　（三人共45%）。
      (5)顏  坪，10%。    　（三人共45%）。
  ２、假設原告所陳稱之受讓情形為真實。
  　　乙○○及丙○○均確認就台咸公司之實際出資額各為150
      萬元及140萬元（就實際出資1400萬元而言），如果原告
      之陳述關於受讓乙○○及丙○○各為150萬元及140萬元之
      出資為真實，則原告就應取得290萬元之出資（就實際出
      資1400萬元而言），其比例就應為0.00000000，該比例相
      近於原證七所示之20.715%。
  ３、即使受讓股權為真實，也要得到其他股東過半數之同意，
      才會發生法律效力。
  　受讓股東之出資額，並不以登記為股東始生效力，而是要
　    取得其他股東過半數之同意為生效要件，本件原告七所示
      之會議，甲○○、陳文祥是股東，但其他三人不是，依照
      原告所陳稱之時間，與丙○○於八十六年七月二十日立公
      司股份轉讓書（證物四：公司股份轉讓書），八十九年一
      月十七日乙○○簽出資轉讓（證物五：切結書），均在原
      證七會議之時間為早，可見原證七之會議是否發生有資格
      參與之股東參加開會，其前提在於開會當時（2001年06月
      30日）原告是否合法取得股東之資格，而這個前提在於：
      (1)原告合法受讓丙○○140萬元、乙○○150萬元之出資。
      (2)在受讓丙○○140萬元出資時，得到甲○○、陳文祥、
        乙○○、朱忠習過半數之同意（86年，西元1997年）。
      (3)在受讓乙○○150萬元出資時，得到甲○○、陳文祥、
        朱忠習過半數之同意（89年，西元2000年）。
      然為這三點，雙方均有爭執，尚待釐清。
  ４、所以原證七所示，台咸公司股東會議，是否為合法取得股
      東資格之股東參與會議，而可以合法決議台咸公司之相關
      事項，取決於丁○○、蔣子健、顏坪等三人，是否在2001
      年06月30日取得股東之資格，這個資格包含著兩項要件「
      合法受讓股東出資」「經其他股東過半數之同意」。
      前者「合法受讓股東出資」即使當天（2001年06月30日）
      參與會議之甲○○、陳文祥、丁○○、蔣子健、顏坪等，
      五人均無疑義，也不會發生後者「經其他股東過半數之同
      意」之效果，因為丁○○、蔣子健、顏坪等三人並無證實
      自己是經「經其他股東過半數之同意」又怎能去處理他人
      股權出讓之同意。
      所以原告稱所謂之股東讓與之同意，就是原證七（2001年
　　　06月30日）之股東會議決議者，所謂之股東甲○○、陳文
　　　祥、丁○○、蔣子健、顏坪等五人，實際上真正擁有股東
　　　資格者是原始股東甲○○、陳文祥二人，而丁○○、蔣子
　　　健、顏坪即使為「合法受讓股東出資」，也未「經其他股
　　　東過半數之同意」而非擁有決議資格之股東。就此，原告
  　　所稱「股東讓與之同意，就是原證七」者，當無可信。
  ５、至於，原告起訴狀所稱：「經其他股東甲○○、秦志清、
      陳文祥同意，而後秦志清之出資轉讓為朱忠習，朱忠習再
      將出資轉讓予蔣子健，蔣子健之部分亦未變更登記」等語
      ，也是以原證七之股東會議紀錄為據，並未進一步敘明徵
      得同意之相關細節，以致本院無由為有利之認定。
      另外，被告乙○○另有所陳述：「當時因財務規劃，經徵
      得甲○○、顏坪、陳文祥之同意下，轉讓台咸公司之出資
      額」等語（參見93年08月30日狀），因為顏坪並非原始股
      東，其取得股東之資格必須「合法受讓股東出資」，同時
　　　「經其他股東過半數之同意」，此部份任何證據可以顯示
　　　，本院有無法據此為原告有利之認定。乙○○此部份之陳
  　　述，經參酌全辯論意旨與共同被告間之攻擊防禦方法相左
　    ，自無法視同被告間就此爭議之不爭執，亦此敘明。
七、就原告與被告丙○○之間：
  １、被告丙○○所辯稱：
  　　雖原告指稱其八十六年受讓被告丙○○之出資業經臺咸公
    　司其他股東過半數同意，並提出臺咸公司二○○一年六月
      三十日之股東會議事錄為證（見原證七號）。惟查：該次
      股東會僅係確認出資轉讓之事實，從提案人陳文祥之提案
      內容為「臺咸有限公司的股東已有實質轉讓的事實發生大
　　　家應該討論並確定處理方式」（見原證七號），縱認該所
　　　謂「確認」即為「同意」之意，然依臺咸公司目前登記之
　　　股東名單（見原證六號），原告受讓被告丙○○之一半出
　　　資，應得到其他股東甲○○、朱忠習、乙○○、陳文祥等
　　　四人其中三人之同意，然徵之上開股東會議事錄，僅甲○○、陳文祥出席，朱忠習、乙○○並未出席，原告既未得
　　　至少股東三人之同意，則其受讓被告丙○○於臺咸公司之
  　　一半出資，自不生法律上之效力。
  ２、被告丙○○所稱前述情節，與本院前開推理之過程相符，
      應屬可採。原告若主張（86年，西元1997年）受讓丙○○
      140萬元出資，自應得到甲○○、陳文祥、乙○○、朱忠
      習過半數之同意。原告就此部分，無法舉證證明之，則丙○○之轉讓出資額，不論多寡，都違公司法第111條第1項
      之規定而不得轉讓之。則原告之主張即無可採。
八、就原告與被告乙○○之間：
  １、被告乙○○陳明「當時因財務規劃，經徵得甲○○、顏坪
      、陳文祥之同意下，轉讓台咸公司之出資額」（參見93年
      08月30日答辯狀），但顏坪當時是否為股東，還是僅屬於
      受讓股權但未經其他股東過半數之同意者，原告還是要就
      此部分之事實以積極之證據證明之，但原告仍認為所謂股
      東讓與之同意，就是原證七（2001年06月30日）之股東會
      議決議者，當無可信。
  ２、既然，乙○○轉讓出資額未經其他股東過半數之同意者，
      而不得轉讓。原告若主張（89年，西元2000年）受讓乙○○150萬元出資，自應得到甲○○、陳文祥、朱忠習等
      三人過半數之同意。原告就此部分，無法舉證證明之，則
      乙○○之轉讓出資額，不論對象為何人，都違反公司法第
      111條第1項之規定而不得轉讓之。則原告之主張即無可採
      。
九、就原告與被告台咸公司之間：既原告無法證實原告受讓丙○○140萬元、乙○○150萬元之出資是取得其他股東過半數之
　　同意，就不能主張合法受讓股東之出資，則被告台咸公司為
　  自無為相關登記之義務。故原告之訴均無理由，應予駁回。
十、結論：原告之訴為無理由，依民事訴訟法第78條，判決如主
    文。
中　　華　　民　　國　　94　　年　　12　　月　　13　　日
                  民事第五庭    法　官　陳心弘
以上正本係照原本作成
如對本判決上訴，須於判決送達後20日內向本院提出上訴狀
中　　華　　民　　國　　94　　年　　12　　月　　13　　日
                    　　　　　　書記官　許博為
